tr: Uyumlu klarnet türü: A klarnet; B♭ klarnet; E♭ klarnet; Her türden mekana uygun; Diğer
ko: 호환 가능한 클라리넷 유형: A 클라리넷; B♭ 클라리넷; E♭ 클라리넷; 범용; 기타
fr: Type de clarinette compatible: Clarinette; Clarinette B♭; Clarinette E♭; Universel; Autre
sv: Kompatibel klarinettyp: A-klarinett; B♭ klarinett; E♭ klarinett; Universell; Övrigt
cs: Kompatibilní typ klarinetu: A klarinet; B♭ klarinet; E♭ klarinet; Univerzální; Jiné
ru: Совместимый тип кларнета: Кларнет A; Кларнет B♭; Кларнет E♭; Универсальный; Другое
pl: Kompatybilny typ klarnetu: Klarnet; Klarnet B♭; Klarnet E♭; Uniwersalny; Inne
sl-SI: Združljiva vrsta klarineta: A Klarinet; B♭ klarinet; B♭ klarinet; Univerzalno; Drugo
hr-HR: Kompatibilna vrsta klarineta: A-klarinet; B♭-klarinet; E♭-klarinet; Univerzalno; Ostalo
bg-BG: Съвместим тип кларинет: Кларинет; B♭ кларинет; E♭ кларинет; Универсален; Други
en: Compatible clarinet type: A clarinet; B♭ clarinet; E♭ clarinet; Universal; Other
de: Kompatibler Klarinettentyp: A-Klarinette; B-Klarinette; Es-Klarinette; Universell; Sonstiges
fi: Yhteensopiva klarinettityyppi: A-klarinetti; B♭-klarinetti; E♭-klarinetti; Yleinen; Muu
hu: Kompatibilis klarinét típusa: A klarinét; B♭ klarinét; E♭ klarinét; Univerzális; Egyéb
th: ประเภทคลาริเน็ตที่เข้ากันได้: เอคลาริเน็ต; บีแฟลตคลาริเน็ต; อีแฟลตคลาริเน็ต; อเนกประสงค์; อื่นๆ
it: Tipo di clarinetto compatibile: Clarinetto A; Clarinetto in si♭; Clarinetto in si♭; Universale; Altro
ja: 使用可能なクラリネットの種類: Aクラリネット; B♭クラリネット; E♭クラリネット; ユニバーサル; その他
nl: Compatibel klarinettype: A-klarinet; B♭-klarinet; B♭-klarinet; Universeel; Andere
ro-RO: Tip clarinet compatibil: Clarinet La; Clarinet Si bemol; Clarinet Mi bemol; Universal; Altele
da: Kompatibel klarinettype: A-klarinet; B-klarinet; E-klarinet; Universal; Andet
el: Συμβατός τύπος κλαρινέτου: Κλαρινέτο A; Κλαρινέτο B♭; Κλαρινέτο E♭; Universal; Άλλο
zh-TW: 相容單簧管類型: A 調單簧管; B♭ 調單簧管; E♭ 調單簧管; 通用; 其他
lt-LT: Suderinamas klarneto tipas: A klarnetas; B♭ klarnetas; E♭ klarnetas; Universalus; Kita
pt-PT: Tipo de clarinete compatível: Clarinete em Lá; Clarinete em B♭; Clarinete em E♭; Universal; Outro
vi: Loại kèn clarinet tương thích: Kèn clarinet A; Kèn clarinet B♭; Kèn clarinet E♭; Phổ biến; Khác
sk-SK: Kompatibilný typ klarinetu: A klarinet; B♭ klarinet; E♭ klarinet; Univerzálny; Iné
zh-CN: 兼容单簧管类型: A 调单簧管; B 调单簧管; E 调单簧管; 通用; 其他
nb: Kompatibel klarinetttype: A-klarinett; B♭-klarinett; E♭-klarinett; Universal; Annet
es: Tipo de clarinete compatible: Clarinete en La; Clarinete en Si bemol; Clarinete en Mi bemol; Universal; Otros
pt-BR: Tipo de clarinete compatível: Clarinetes A; Clarinetes B♭; Clarinete B♭; Universal; Outro